【裁判字號】    90,易,794
【裁判日期】    900711
【裁判案由】    毒品危害防制條例
【裁判全文】
臺灣板橋法院刑事判決                                九十年度易字第七九四號
    公  訴  人  臺灣板橋地方法院檢察署檢察官
    被      告  甲○○
右列被告因違反毒品危害防制條例案件，經檢察官提起公訴（八十九年度毒偵字第七
六０三號），暨移送併案審理（九十年度毒偵字第一九六四號），本院判決如左：
    主  文
甲○○連續施用第二級毒品，累犯，處有期徒刑玖月。
扣案小鐵盒內之第二級毒品甲基安非他命殘渣（量微無法秤重），沒收銷燬；小鐵盒
壹個，沒收。
    事  實
一、甲○○曾有盜匪及二次違反麻醉藥品管理條例之前科，最近一次於民國（下同）
    八十四年九月七日因偽造文書案件，經本院判處有期徒刑四月，於同年十月九日
    判決確定，並於八十四年十二月四日易科罰金執行完畢。復因施用第二級毒品甲
    基安非他命（以下稱安非他命），在臺灣板橋地方法院檢察署八十七年偵字第二
    五九０四號違反毒品危害防制條例案件中，經本院以八十七年度毒聲字第三三二
    二號裁定應送勒戒處所觀察、勒戒後，認有繼續施用毒品之傾向，復經本院以八
    十七年度毒聲字第三八二九號裁定令入戒治處所施以強制戒治，嗣以八十八年度
    毒聲字第二三六三號裁定停止戒治，所餘戒治期間付保護管束，於八十八年十二
    月十三日保護管束期滿未經撤銷，經臺灣板橋地方法院檢察署檢察官於八十九年
    二月二十三（起訴書誤載為二十九）日以八十九年度戒毒偵字第九五號為不起訴
    處分後確定在案。詎甲○○仍不知悔改，明知安非他命係毒品危害防制條例所明
    定之第二級毒品，不得持有及施用，竟另行基於施用第二級毒品安非他命之概括
    犯意，自前案不起訴處分後之八十九年十二月三日起至同年月六日止，在其位於
    臺北縣板橋市○○街八巷二號二樓住處，以將安非他命置於吸食器內加熱燒烤後
    ，吸食所產生煙霧之方式，連續施用第二級毒品安非他命二、三次。嗣於八十九
    年十二月七日晚間七時十分許，經警在上址住處查獲甲○○，並扣得甲○○所有
    供其承裝安非他命以施用之小鐵盒（內有量微無法秤重之安非他命殘渣）一個。
    甲○○經公訴人訊問准予具保後，竟又承前揭概括之犯意，自九十年二月底之某
    日起至同年三月一日止，在同上址之住處，以上揭相同之方式，連續施用第二級
    毒品安非他命二、三次。嗣經臺北縣警察局海山分局於九十年三月二日，通知甲
    ○○到局採集尿液檢體送驗，始偵悉上情。嗣由臺灣板橋地方法院檢察署檢察官
    以甲○○於強制戒治期滿為不起訴處分後，五年內再犯本件施用第二級毒品安非
    他命為由提出聲請，經本院於九十年一月二十九日以九十年度毒聲字第四四五號
    裁定，令入戒治處所施以強制戒治一年，現於臺灣臺北戒治所強制戒治中。
二、案經臺北縣警察局海山分局報告臺灣板橋地方法院檢察署檢察官偵查起訴。
    理  由
一、右開事實，業據被告甲○○於本院調查及審理時均坦承不諱在卷，被告先後為警
    查獲時所採取之尿液檢體中，均經檢出安非他命陽性反應，有臺灣檢驗科技股份
    有限公司八十九年十二月二十八日及九十年三月十四日之濫用藥物尿液檢驗報告
    各乙紙附卷可稽，且扣案被告甲○○所有供其承裝安非他命以施用之小鐵盒一個
    ，經送內政部警政署刑事警察局以有機溶劑洗滌，取其洗滌液鑑驗分析，檢出第
    二級毒品甲基安非他命成分乙節，有該局九十年四月十七日刑鑑字第三二八０一
    號鑑驗通知書乙紙在卷可按，復有扣案上揭小鐵盒一個在卷足資佐證，足徵被告
    前揭連續施用第二級毒品安非他命之自白與事實相符而堪予採信。再查被告前如
    事實欄所載，因施用第二級毒品安非他命案件，經本院先後裁定送觀察勒戒及強
    制戒治，並於強制戒治期滿後由臺灣板橋地方法院檢察署檢察官於八十九年二月
    二十三日為不起訴處分後確定在案等情，有前揭案件之不起訴處分書乙份在卷足
    憑，其復自八十九年十二月三日起，再犯本件連續施用第二級毒品之罪，其所為
    堪認與毒品危害防制條例第二十三條第二項前段之規定相符無疑。故本件事證明
    確，被告犯行堪以認定，應予依法論科。
二、按安非他命為毒品危害防制條例第二條第二項第二款明定之第二級毒品，故核被
    告甲○○所為，係犯同條例第十條第二項之施用第二級毒品罪。被告持有第二級
    毒品安非他命之低度行為，為其施用之高度行為所吸收，不另論罪。又其先後多
    次施用毒品之犯行，時間緊接，方法相同，觸犯構成犯罪要件相同之罪名，顯係
    基於概括之犯意反覆而為，應依刑法第五十六條連續犯之規定，論以一罪並加重
    其刑。至於被告除八十九年十二月七日為警採尿前九十六小時內之某時日以外之
    其餘犯行部分，雖未據公訴人提起公訴，惟與前揭已起訴部分，因有連續犯之裁
    判上一罪關係，自為起訴效力所及之範圍，本院應併予審究，附此敘明。末查被
    告甲○○前於八十四年九月七日因偽造文書案件，經本院判處有期徒刑四月，於
    同年十月九日判決確定，並於八十四年十二月四日易科罰金執行完畢，有臺灣高
    等法院檢察署刑案紀錄簡覆表乙份在卷可參，其於受有期徒刑之執行後，五年以
    內再犯有期徒刑以上之本罪，為累犯，應依刑法第四十七條之規定加重其刑，並
    依法遞加重之。爰審酌被告甲○○前有施用毒品前科，於毒品危害防制條例施行
    後再次施用毒品，經送觀察、勒戒及強制戒治執行完畢，而為不起訴處分確定後
    ，仍有本件施用第二級毒品犯行，顯見其戒除毒癮之意志薄弱，及其犯罪之動機
    、目的、手段、施用毒品之次數及期間、施用毒品戕害其身心及於本院審理時尚
    知坦承犯行之態度等一切情狀，量處如主文第一項所示之刑，以資懲儆。扣案小
    鐵盒內之安非他命殘渣（量微無法秤重），係第二級毒品，爰依毒品危害防制條
    例第十八條第一項前段之規定，為如主文第二項沒收銷燬之諭知。至於扣案之小
    鐵盒一個，則係被告甲○○所有以供其承裝所第二級毒品安非他命施用乙節，業
    據被告於本院審理時供明在卷，則依刑法第三十八條第一項第二款之規定，併予
    宣告沒收之。
據上論斷，應依刑事訴訟法第二百九十九條第一項前段，毒品危害防制條例第十條第
二項、第十八條第一項前段，刑法第十一條前段、第五十六條、第四十七條、第三十
八條第一項第二款，判決如主文。
本案經檢察官陳炎辰到庭執行職務
中      華      民      國      九十      年      七      月    十一    日
                                臺灣板橋地方法院刑事第三庭
                                      法  官    陳志揚
右正本證明與原本無異。
如不服本判決，應於判決送達後十日內向本院提出上訴狀 (應附繕本) ，上訴於
臺灣高等法院。
                                      書記官    陳慶樹
中      華      民      國       九十      年        七    月   十九    日
附錄本案論罪科刑法條全文：
毒品危害防制條例第十條
  施用第一級毒品者，處六月以上五年以下有期徒刑。
  施用第二級毒品者，處三年以下有期徒刑。


司法院資訊處製作；財團法人民間司法改革基金會備份。
